【裁判字號】    99,易緝,70
【裁判日期】    990608
【裁判案由】    竊盜
【裁判全文】
臺灣高雄地方法院刑事判決              99年度易緝字第70號
公  訴  人  臺灣高雄地方法院檢察署檢察官
被      告  己○○
上列被告因竊盜案件，經檢察官提起公訴（97年度偵字第25026
、26930號），本院判決如下：
    主  文
己○○犯竊盜罪，處有期徒刑肆月，扣案之螺栓肆支均沒收。又
犯攜帶兇器竊盜罪，處有期徒刑柒月；扣案之平口鉗壹支、尖嘴
鉗壹支、斜口鉗壹支、美工刀貳支、扳手柒支均沒收。應執行有
期徒刑拾月；扣案之螺栓肆支、平口鉗壹支、尖嘴鉗壹支、斜口
鉗壹支、美工刀貳支、扳手柒支均沒收。
    事  實
一、己○○意圖為自己不法之所有，分別於下列時、地竊取他人
    之物品：
  (一)於民國97年6 、7 月間，在高雄縣杉林鄉小鳳尾村附近，竊
    取臺灣電力股份有限公司（下稱臺電公司）所有之PVC 風雨
    線22m/m2導線（全長約42公尺，下稱上開電纜線），得手後
    在其位於高雄縣杉林鄉○○村○○路79號之後方工寮內剝除
    上開電纜線之外皮，再將其內之銅線變賣得款花用。嗣於同
    年8 月29日下午1 時20分許，己○○騎乘車號WIL-773 號輕
    型機車，行經高雄縣杉林鄉月美村242 號前，因形跡可疑且
    未配戴安全帽而為警攔查，當場在其機車上查獲其所有且供
    攀爬電桿用之螺栓（長28公分）4 支；又經徵得己○○之同
    意，在上址工寮內扣得上開電纜線之外皮，始悉上情。
  (二)又於97年9 月18日上午9 時55分許，自高雄縣丁○鎮○○街
    底進入高雄縣立丁○國民中學（下稱丁○國中）游泳池，並
    持其所有、客觀上足供兇器使用之平口鉗1 支、尖嘴鉗1 支
    、斜口鉗1 支、美工刀2 支及扳手7 支，竊取配電箱表前投
    入開關（銅製品）1 個及銅線3 條，得手後自東新街離開之
    際，為丁○國中總務處組長甲○○察覺並報警處理；嗣於同
    日上午10時2 分許，為警在高雄縣丁○鎮○○街102 號之雜
    貨店前查獲，並在其所有之藍色提包內扣得行竊用之平口鉗
    1 支、尖嘴鉗1 支、斜口鉗1 支、美工刀2 支及扳手7 支等
    物。
二、案經臺電公司、甲○○訴由高雄縣政府警察局丁○分局報請
    臺灣高雄地方法院檢察署檢察官偵查起訴。
    理  由
壹、程序部分：
    按被告以外之人於審判外之陳述，雖不符前4 條（即刑事訴
    訟法第159 條之1 至之4） 之規定，而經當事人於審判程序
    同意作為證據，法院審酌該言詞陳述或書面陳述作成時之情
    況，認為適當者，亦得為證據。當事人、代理人或辯護人於
    法院調查證據時，知有第159 條第1 項不得為證據之情形，
    而未於言詞辯論終結前聲明異議者，視為有前項之同意，刑
    事訴訟法第159 條之5 定有明文。經查，檢察官及被告己○○於本院言詞辯論終結前，就本判決所引用下列各項屬於審
    判外陳述之證據，知有第159 條第1 項不得為證據之情形，
    均未聲明異議，且本院審酌該證據作成情況均無不適當之情
    形，是依上開規定，認得作為本案證據。
貳、有罪部分：
一、犯罪事實一之(一)部分：
    此部分事實，業據被告己○○於本院審理時坦承不諱（見院
    四卷第24頁）；核與證人即臺電公司杉林服務所之技術員乙○○、被告之父親劉茂盛、被告之鄰居鍾菊有於警詢時之證
    述相符（見警一卷第5 至10頁）；復有扣押筆錄、扣押物品
    目錄表、扣押物品清單、贓物認領保管單各1 份、現場照片
    14張等件附卷可稽（見警一卷第11至23頁；偵一卷第13頁）
    。綜上，足認被告之前揭自白與事實相符，堪信為真實。
二、犯罪事實一之(二)部分：
  (一)被告於上開時、地，竊取丁○國中游泳池之配電箱表前投入
    開關（銅製品）1 個及銅線3 條之事實，業據被告於本院審
    理時坦承不諱（見院四卷第24頁），核與證人即丁○國中之
    事務組長甲○○、上開雜貨店之負責人涂金蘭於警詢、本院
    審理時之證述相符（見警二卷第10至15頁；院四卷第24至26
    頁）；並有扣押筆錄、扣押物品目錄表、扣押物品清單、贓
    物認領保管單、網路電子地圖各1 份、現場照片15張等件存
    卷可參（見警二卷第16至20、29至36頁；偵二卷第17頁；院
    四卷第31頁）。足見被告確有於上開時、地，竊取丁○國中
    游泳池之配電箱表前投入開關（銅製品）1 個及銅線3 條，
    應屬無疑。
  (二)被告於本院審理時固辯稱：伊將平口鉗1 支、尖嘴鉗1 支、
    斜口鉗1 支、美工刀2 支及扳手7 支等工具（下稱上開工具
    ），均放在雜貨店前面之提袋中，行竊時並未上開工具；即
    伊先空手進入丁○國中游泳池探路，心想若有需要，再攜帶
    上開工具入內行竊，卻發現該游泳池已被偷到精光，且外面
    有人在巡視，伊就將配電箱表前投入開關（銅製品）1 個放
    在口袋裡面，隨即離開現場；後來伊在丁○水利會附近，碰
    到前往丁○醫院就醫之友人戊○○，就請戊○○順便載伊回
    家云云。惟查，被告於偵查時已供承：「97年9 月18日早上
    10點多，伊有到丁○國中剪電線與配電箱銅製品開關，該開
    關是已經放在地上，伊順手把它放在『袋子』裡面拿出來」
    、「尖嘴鉗、美工刀等工具都是在省立（丁○）醫院那邊找
    到的，伊有帶進去要剪東西用的」等語（見偵二卷第23頁）
    ，足見被告就此部分行竊時，是否有攜帶上開工具進入丁○
    國中游泳池中乙節，顯有前後供述不一之瑕疵。又上開工具
    均係被告預備用以行竊之工具，且均裝在被告案發時所攜帶
    之藍色提包內之情，為被告所不爭執，並有照片2 張可證（
    見警二卷第29頁）；而衡諸常情，竊盜犯於竊取得手、離開
    犯罪現場時，為掩飾其犯行，必會將所竊得之物品遮掩，以
    避免遭他人立即察覺其犯行，是被告於偵查時所供：伊將竊
    得之配電箱銅製品開關放在『袋子』裡面，再拿出來游泳池
    等語，應與常情相符而堪予採信。雖被告於本院審理時再辯
    稱：伊出來（游泳池）時，將上開銅製品開關藏在伊的口袋
    裡面云云（見院四卷第27頁背面），然觀諸扣案物照片2 張
    （見警二卷第29頁），可知上開銅製品開關之體積非微，並
    與一細長鐵條狀之把手開關相連，則被告實不可能將之藏放
    於褲子或衣服之口袋中；況被告於本院審理時已供稱：「（
    扣案物品中有3 條銅線是如何而來？）銅線3 條就是與配電
    箱銅製品開關連在一起，伊在丁○國中那邊竊取、『剪斷』
    後帶回來的等語（見院四卷第27頁背面），益徵被告於上開
    時間，確有攜帶裝在上開藍色提包內之上開工具，進入丁○
    國中行竊，並利用上開工具剪斷銅線，應屬無疑。
  (三)至證人戊○○於本院審理時雖證稱：「伊在東新街碰到被告
    時，被告手上沒有拿東西，雙手空空的」等語（見院四卷第
    26、27頁）；而證人甲○○於本院審理時亦證稱：「後來伊
    回去現場時，看到戊○○與另一個人在抽煙、交談，但是那
    個人是否為被告，伊無法確定，因為那個人當時沒有面向伊
    ，伊也沒有於警詢中說那個人就是被告」、「伊不記得該名
    與戊○○交談之人手上有無拿任何袋子或東西，因事隔二年
    ，伊現在已經記不清楚了」等語（見院四卷第25頁背面、26
    頁）。然查，被告於本院審理時既供承：當時伊有先進入丁○國中之游泳池探路，且伊之前常去東新街那邊徘徊等語（
    見院四卷第29、30頁），是上2 證人遇到被告時，被告究屬
    尚未行竊或已行竊完畢，均屬未知，是證人甲○○、戊○○
    之上開證言均不足為被告有利之認定。
  (四)綜上所述，被告所犯上揭加重竊盜犯行，足堪認定，應予依
    法論科。
三、按刑法第321 條第1 項第3 款之攜帶兇器竊盜罪，係以行為
    人攜帶兇器竊盜為其加重條件，此所謂兇器，其種類並無限
    制，凡客觀上足對人之生命、身體、安全構成威脅，具有危
    險性之兇器均屬之，且祇須行竊時攜帶此種具有危險性之兇
    器為已足，並不以攜帶之初有行兇之意圖為必要（最高法院
    79年台上字第5253號判例意旨參照）。查本件扣案之被告行
    竊時所攜帶之平口鉗1 支、尖嘴鉗1 支、斜口鉗1 支、美工
    刀2 支及扳手7 支等物，均材質堅硬，能用以拆卸配電箱表
    前投入開關（銅製品）及剪斷銅線，足認客觀上均為足以殺
    傷人生命、身體之器械，顯為具有危險性之兇器。是核被告
    犯罪事實一之(一)所為，係犯刑法第320 條第1 項之竊盜罪；
    犯罪事實實一之(二)所為，則係犯同法第321 條第1 項第3 款
    之攜帶凶器竊盜罪。爰審酌被告己○○不思以正當途徑賺取
    財物，率爾竊取他人財物，所為實不足取；惟被告犯後已坦
    承部分犯行，所竊得之財物已歸還被害人，有贓物認領保管
    單2 份在卷可參（見警一卷第16頁；警二卷第20頁），所生
    損害業已減輕等一切情狀，爰分別量處如主文所示之刑，並
    定其應執行之刑。至扣案之螺栓4 支、平口鉗1 支、尖嘴鉗
    1 支、斜口鉗1 支、美工刀2 支及扳手7 支，均為被告己○○所有，業據其供承在卷（見院四卷第27頁及背面），且供
    犯罪所用之物，均應依刑法第38條第1 項第2 款、第3 項規
    定，併予宣告沒收。
據上論斷，應依刑事訴訟法第299 條第1 項前段，刑法第320 條
第1 項、第321 條第1 項第3 款、第51條第6 款、第38條第1 項
第2 款、第3 項，判決如主文。
本案經檢察官丙○○到庭執行職務。
中    華    民    國    99    年    6     月    8    日
                  刑事第二庭  審判長法  官  吳進寶
                                    法  官  施盈志
                                    法  官  羅立德
以上正本證明與原本無異。
如不服本判決應於收受送達後10日內向本院提出上訴書狀，並應
敘述具體理由；如未敘述上訴理由者，應於上訴期間屆滿後20日
內向本院補提理由書（均須按他造當事人之人數附繕本）「切勿
逕送上級法院」。
中    華    民    國    99    年    6    月     8    日
                                    書記官  林慧君
附錄本論罪科刑之法條全文：
刑法第320條：
意圖為自己或第三人不法之所有，而竊取他人之動產者，為竊盜
罪，處5  年以下有期徒刑、拘役或 5 百元以下罰金。
意圖為自己或第三人不法之利益，而竊佔他人之不動產者，依前
項之規定處斷。
前2 項之未遂犯罰之。
刑法第321條：
犯竊盜罪而有左列情形之一者，處6 月以上、5 年以下有期徒刑
：
一  於夜間侵入住宅或有人居住之建築物、船艦或隱匿其內而犯
    之者。
二  毀越門扇、牆垣或其他安全設備而犯之者。
三  攜帶兇器而犯之者。
四  結夥3 人以上而犯之者。
五  乘火災、水災或其他災害之際而犯之者。
六  在車站或埠頭而犯之者。

司法院資訊處製作；財團法人民間司法改革基金會備份。
